【裁判字號】    90,易,1001
【裁判日期】    900710
【裁判案由】    賭博
【裁判全文】
臺灣板橋地方法院刑事判決                          九十年度易字第一一號
    公  訴  人  臺灣板橋地方法院檢察署檢察官
    被      告  丙○○
右列被告因賭博案件，經檢察官提起公訴（九十年度偵字第五三二號），本院判決如
左：
    主  文
丙○○連續意圖營利，聚眾賭博，處有期徒刑月，如易科罰金以佰元折算壹日。
緩刑貳年。扣案如附表所示之物均沒收。
    事  實
一、丙○○意圖營利，基於概括之犯意，自民國八十九年七月間某日起，連續提供公
    眾得出入之臺北縣蘆洲市○○路二五一號五樓為賭博場所，經營「六合彩」賭博
    擔任組頭，提供電話號碼為（○二）00000000、00000000、0
    0000000等號之電話機、傳真機，聚集不特定之多數人在該處簽賭下注賭
    博財物，並以錄音機、電子計算機記錄賭客簽牌號碼、種類、支數及計算簽賭下
    注金額。簽賭下注方式計分為「雙星」、「三星」及「四星」三種，其每簽一支
    賭注分別為新臺幣（下同）八十元、七十元、七十元，均以核對每星期二、四、
    六當期香港六合彩開獎之六組號碼或其重組號碼為準。簽中者，「雙星」可得彩
    金五千元，「三星」可得彩金四萬元，「四星」可得彩金六十萬元，未簽中者，
    所繳之賭金即歸丙○○所有。嗣經民眾檢舉，於八十九年十一月二十三日下午六
    時許，在上址為警搜索扣得其所有供經營六合彩賭博所用如附表所示之傳真機、
    電話機、錄音機、電子計算機、賭客簽賭之錄音帶、六合手冊、簽賭明牌筆記本
    （起訴書記載為「簽牌名冊」，惟查其內容係記載有關六合彩簽賭特別號托牌記
    錄）、開獎號碼對照表等物，而查獲上情。
二、案經臺北縣警察局蘆洲分局報請臺灣板橋地方法院檢察署檢察官偵查起訴。
    理  由
一、訊據被告丙○○矢口否認有於右揭時地提供賭博場所聚集不特定多數人簽賭六合
    彩之犯罪事實，辯稱：伊係在菜市場做生意，偶有與人聊天提供明牌供人參考，
    扣案之傳真機、電話機、錄音機均係伊商業上必須用品，六合手冊、筆記本、對
    照表係伊自己看來抓牌使用的，錄音帶則係伊於六、七年前經營六合彩時，以扣
    案之小型錄音機錄的，錄音機現則供小孩聽英文使用，伊現在並無經營六合彩簽
    賭云云。惟查，被告因民眾檢舉其經營六合彩，經警在其上址住處搜索後，確實
    在其上址住處一房內扣得如附表所示可供經營簽賭六合彩等物，且其中扣案之錄
    音帶二捲，經本院播放結果，其內容均係賭客打電話向被告簽賭六合彩之錄音，
    此亦經被告供認不諱（見本院九十年五月二十一日訊問筆錄），雖其另辯稱：該
    錄音帶係伊六、七年前經營六合彩所錄的云云，然查該二捲錄音帶係與扣案之六
    合手冊同在上址住處房內木桌之抽屜內搜的，而該六合手冊中以手寫記錄之最新
    開獎號碼係自八十九年七月二十九日至同年十一月二十一日，衡諸常情該錄音帶
    果係六、七年前所錄，被告何以仍將長期留存，並與近期之六合手冊同放一處，
    足見被告上開所辯，要與常情有悖，應非真實，是該錄音帶內容堪認應係近期賭
    客向被告簽賭時所錄存證，以供日後對獎查核。再者，觀諸扣案之六合手冊、開
    獎號碼對照表，其內容均詳細整理記載各期開獎號碼，顯非僅係一般賭客簽賭使
    用，被告若無經營六合彩簽賭，何須如此費心整理詳載，由此亦堪佐知被告應有
    經營六合彩簽賭之情。又警方根據民眾檢舉前往被告上址住處搜索時，其屋內有
    一姓名不詳之男子開門見狀，隨即將門關閉不應，經警邀同里長並通知消防隊員
    破門而入時，該名男子已逃逸無蹤等情，業據證人即搜索警員丁○○、乙○○、
    戊○○及蘆洲市復興里里長甲○○到庭證述翔實（見本院九十年六月十二日、二
    十六日訊問筆錄），並有警員戊○○報告一份附於偵查卷可稽，衡諸上情，被告
    上址住處果無不法情事，何以其住處該名男子開門見警方前來，隨即關門不應，
    甚且尋徑逃匿無蹤，綜上以觀，由此益見被告應有經營六合彩簽賭之情無訛。是
    被告所辯顯係事後飾卸之詞，不足採信。本件事證明確，被告犯行堪以認定。至
    被告聲請傳喚證人何文龍、黃玉雲、邱國泰證明其於警方搜索時不在場云云，然
    此不影響被告犯行之成立，顯無調查之必要，附此敘明。
二、核被告丙○○所為，係犯刑法第二百六十八條前段、後段之意圖營利供給賭博場
    所罪及意圖營利聚眾賭博罪及同法第二百六十六條第一項前段之賭博罪。其於各
    期六合彩開獎前之多次接續行為，均係該次所犯上述三罪犯行之一部行為。其前
    後多次犯行，時間緊接，方法相同，顯係基於概括犯意而為，且復犯構成要件相
    同之罪名，皆應依連續犯之規定論以一罪，並依法加重其刑。又其一行為觸犯三
    罪名，為想像競合犯，應從情節較重之聚眾賭博罪處斷。爰審酌被告之素行、犯
    罪之動機、目的、對社會風氣之影響及犯罪後匿飾卸責之態度等一切情狀，量處
    如主文所示之刑，又刑法第四十一條業於九十年一月十日修正公布，於同年月十
    二日生效，該條第一項修正規定為「犯最重本刑為五年以下有期徒刑以下之刑之
    罪，而受六個月以下有期徒刑或拘役之宣告，因身體、教育、職業、家庭之關係
    或其他正當事由，執行顯有困難者，得以一元以上三元以下折算一日，易科罰金
    。但確因不執行所宣告之刑，難收矯正之效，或難以維持法秩序者，不在此限。
    」，經比較新舊法結果，被告所犯上開之罪，行為後依修正後之刑法第四十一條
    第一項前段規定，仍得易科罰金，並無不利，爰依刑法第二條第一項前段，適用
    修正後刑法第四十一條第一項前段規定，就被告上開所量處之刑，併諭知易科罰
    金之折算標。又查被告前未曾受有期徒刑以上刑之宣告，有臺灣高等法院檢察署
    刑案記錄簡覆表附卷可稽，其經上開刑之宣告，當知悔悟，應無再犯之虞，本院
    因認上開宣告刑以不執行為適當，爰併諭知緩刑二年，以啟自新。扣案如附表所
    示之傳真機、電話機、錄音機、電子計算機、賭客簽賭之錄音帶、六合手冊、簽
    賭明牌筆記本、開獎號碼對照表等物，均係被告所有供經營六合彩賭博所用之物
    ，併予宣告沒收。
據上論斷，應依刑事訴訟法第二百九十九條第一項前段，刑法第二條第一項前段、第
五十六條、第二百六十八條後段、前段、第二百六十六條第一項前段、第五十五條、
第四十一條第一項前段、第七十四條第一款、第三十八條第一項第二款，罰金罰鍰提
高標準條例第一條前段、第二條，判決如主文。
本案經檢察官伍逸康到庭執行職務
中      華      民      國    九十      年      七      月      十      日
                                    臺灣板橋地方法院刑事第六庭
                                        法  官  彭  全  曄
右正本證明與原本無異。
如不服本判決，應於送達後十日內，向本院提出上訴狀。
                                        書記官  梁  宜  庭
中      華      民      國    九十      年      七      月     二十五   日
附錄本案論罪科刑法條全文：
刑法第二百六十六條
在公共場所或公眾得出入之場所賭博財物者，處一千元以下罰金，但以供人暫時娛樂
之物為賭博者，不在此限。（罰金數額已依罰金罰鍰提高標準條例提高為十倍）
當場賭博之器具與在賭檯或兌換籌碼處之財物，不問屬於犯人與否，沒收之。
刑法第二百六十八條
意圖營利，供給賭博場所或聚眾賭博者，處三年以下有期徒刑，得併科三千元以下罰
金。
附表：
┌──┬───────────┬──────┬─────────────┐
│編號│  扣 案 物 品 名 稱   │  數    量  │  備                  註  │
├──┼───────────┼──────┼─────────────┤
│ 一 │傳真機                │一台        │                          │
├──┼───────────┼──────┼─────────────┤
│ 二 │電話機                │一台        │                          │
├──┼───────────┼──────┼─────────────┤
│ 三 │錄音機                │一台        │                          │
├──┼───────────┼──────┼─────────────┤
│ 四 │電子計算機            │一台        │                          │
├──┼───────────┼──────┼─────────────┤
│ 五 │錄音帶                │二捲        │                          │
├──┼───────────┼──────┼─────────────┤
│ 六 │六合手冊              │一本        │                          │
├──┼───────────┼──────┼─────────────┤
│ 七 │簽賭明牌筆記本        │一本        │                          │
├──┼───────────┼──────┼─────────────┤
│ 八 │開獎號碼對照表        │一張        │                          │
└──┴───────────┴──────┴─────────────┘


司法院資訊處製作；財團法人民間司法改革基金會備份。
